臺灣高雄地方法院民事判決
111年度雄小字第2301號
原      告  許愷恩  

被      告  黃郁涵  

上當事人間給付租金等事件，本院於民國111年10月26日言詞辯
論終結，判決如下：
    主  文
原告之訴駁回。
訴訟費用新台幣壹仟元由原告負擔。
    事  實  及  理  由
一、本件原告主張：被告於民國106年6月27日向原告租賃門牌號
    碼高雄市○○區○○路000巷00號丁房（下稱系爭房屋），約定
    租賃期間自106年6月27日起至107年6月26日止，租金為每月
    新台幣（下同）6,000元，簽約時繳納押租金1,200元及第一
    個月之租金6,000元，雙方並簽有房屋租賃契約書（下稱系
    爭租約）。詎被告未按期繳納租金，迄107年6月26日止，總
    計積欠租金66,000元，再加上違約金6,000元，總計72,000
    元，爰依系爭租約之法律關係，提起本訴。並聲明：被告應
    給付原告72,000元，及自107年5月26日起至清償日止，按年
    息5%計算之利息。
二、被告則以：其於106年6月下旬，急迫在楠梓區尋找租屋，在
    租屋網站591上看到被告之系爭房屋，並與原告聯絡看房，
    看房當日因急迫尋找合適之租屋，當下只有大致看一下便與
    原告簽約，並交付租金1個月、押租金2個月，共18,000元。
    當日晚上整理房屋時，掀開床墊下發現都是積水及蟑螂跟蟑
    螂蛋，環境十分髒亂，立即打給原告反應，原告說要請清潔
    隊來整理，但被告認為該環境太髒亂不想承租，便詢問原告
    可否退1個月押金，原告不願意並表示租約及鑰匙放在屋內
    的桌上即表示取消合約，被告心想是自己取消系爭租約，因
    此同意原告沒收原交付之18,000元，系爭房屋之鑰匙及租約
    也依原告指示放在系爭房屋桌上，雙方已合意解除租約，孰
    料原告於4年多後，竟向法院請求主張被告未給付租金，被
    告深感莫名。又被告於106年6月30日與原承租之屋主終止租
    約後，並於106年7月1日與同事在楠梓區另處合租房屋，倘
    被告未與原告合意解除租約，被告豈會捨棄18,000元之押金
    及租金，而於106年7月1日另於他處租屋等語，資為抗辯。
    並聲明：原告之訴駁回。
三、本院之判斷：
　㈠兩造於106年6月27日簽立系爭租約，被告已交付1個月租金，
    2個月押金共18,000元，有系爭房屋租賃契約書在卷為證（
    本院卷第11頁），並為兩造所不爭執（本院卷第96頁），堪
    信為真實。
　㈡被告抗辯，於承租後，因系爭房屋髒亂，於106年6月27日以
    電話向原告提出解約，原告同意並答應解約等情，為原告所
    否認（本院卷第97頁）。經查，訊之證人劉瑛雪到庭結證稱
    ：「我當天是陪同被告去，看房子當天就簽約，簽約當天晚
    上就跟被告一起去整理房子，就發現都是巧拼的地墊下面都
    是積水蟑螂還有蟑螂蛋，因為我們在看房子的時候沒有把地
    墊掀開來看，所以沒有發現，看了之後被告覺得他沒有辦法
    接收，我就叫被告打電話給原告，原告說因為被告急著要租
    房子，所以他沒有時間整理，如果覺得環境不行，原告說他
    可以請清潔大隊來清理，但是被告還是覺得不行，問原告是
    否可以退租，原告就說不行，被告又問如果退一個月租金，
    押金給原告扣，但是原告也不同意，之後講到是三個月都給
    原告扣，原告才同意解約，原告叫被告把鑰匙跟租約放在桌
    上。」等語（本院卷第98-99頁），且證人王靜慧到庭結證
    稱：「（問：被告有無跟你住一起？）106年7月開始跟我們
    住，他從原本五福路古德曼那邊搬出來，我們還幫他幫家，
    住○○○○○○○○○○○○區○○路000 巷00號23樓），這間房子是我出
    名租，一開始是我跟我妹妹王秐喬一起住，租約約16,000多
    元，這個房子有3個房間，因為還多一個房間所以就讓被告
    搬來一起住，黃信迪是我先生，房租就是以套房5,000元，
    另外2間雅房比較便宜，水電瓦斯就大家每個月繳1,000元公
    款，不夠在大家分，我們一直住到今年3月因為我要待產，
    所以就沒有續約，就各自找房子住。」等語（本院卷第99-1
    00頁），互核證人所述與被告相符，且證人與被告僅同事關
    係，並無特殊情誼，尚難認證人有甘冒偽證罪風險而到庭為
    虛偽證述之動機，是被告所辯應非子虛。況依原告主張，被
    告僅繳付1期租金，其後均未繳付云云，衡以常情，倘被告
    於承租系爭房屋後，僅繳納1期租金，欠租長達11個月之久
    ，依系爭租約第15條約定被告只要積欠租金超過半個月，即
    不得以押金扣抵租金即屬違約，原告得沒收押金並要求被告
    給付相當1個月租金之違約金，亦得逕行解約此苛刻條件，
    兩造如未合意終止系爭租約，原告應會立刻催告被告繳納租
    金或與被告商討後續租約如何進行，以免租金損失繼續擴大
    ，然原告卻未能提出曾向被告為任何催繳通知之紀錄，如LI
    NE對話、存證信函等，且於系爭租約簽訂5年後之111年7月2
    6日，始提出系爭租約為證據向被告起訴，以原告自陳，系
    爭房屋隔6間套房出租等語（本院卷第102頁），顯然原告以
    收取租金為重要收入，並且出租房屋經驗豐富，竟仍容讓被
    告佔用系爭房屋丁房1年，且未繳付租金情況下，遲於諦約5
    年後方向被告為催討租金之請求，原告之訴求雖尚未罹於時
    效而消滅，但其請求積欠租金之方式顯與常情有違，且足使
    被告蒐集證據陷於困難，益徵被告所辯系爭租約業經兩造合
    意終止應可採信。
  ㈢再查，系爭租約第15條雖約定「乙方積欠租金超過半個月，
    乙方不得以押金扣抵租金即屬乙方違約，甲方得沒收押金並
    可要求乙方賠償壹個月租金同額之違約金」，然兩造既已合
    意解出系爭租約，則不能認被告有積欠租金情事，被告當無
    依此約定給付違約金之義務。另系爭系租約第5條後段固約
    定：「乙方若提前解約甲方得沒收押金並要求乙方賠償壹個
    月租金同額之違約金」。然此約定旨在保障出租人所得期待
    之租金收益，以免承租人無故單方、片面解約，是倘租賃契
    約當事人間已合意終止租約，出租人即不得以此約定請求承
    租人給付違約金。而系爭租約業經兩造合意終止，業據本院
    認定如前，揆諸前開說明，原告依系爭租約第5條約定請求
    被告給付違約金6,000元，亦無可採。
四、綜上所述，原告依系爭租約之法律關係請求被告給付租金、
    違約金共72,000元，及自107年5月26日起至清償日止，按週
    年利率5%計算之利息，均無理由，應予駁回。
五、本件事證已臻明確，兩造其餘攻擊防禦方法及證據，經核與
    判決結果不生影響，爰不一一論述，附此敘明。
六、訴訟費用負擔之依據：民事訴訟法第78條。
中　　華　　民　　國　　111 　年　　11　　月　　16　　日
                  高雄簡易庭  法  官   鄧怡君 
以上正本係照原本作成。
民事訴訟法第436 條之24第2 項：對於本判決之上訴，非以違背
法令為理由，不得為之。
如對本判決上訴，須於判決送達後20日內向本院提出上訴狀，並
須表明原判決所違背之法令及其具體內容與依訴訟資料可認為原
判決有違背法令之具體事實之上訴理由（均須按他造當事人之人
數附繕本）。
中　　華　　民　　國　　111 　年　　11　　月　　16　　日
                                書記官  吳語杰